# HAMBALI FITRIANTO

## Web Programmer | Developer

Bangkalan, Jawa Timur | +62 821-3861-4807 | hambali.fitrianto01@gmail.com | porto.hambalifitrianto.web.id

### RINGKASAN

Lulusan Sarjana Teknik Informatika dari Universitas Trunojoyo Madura. Memiliki keterampilan teknis yang kuat dalam pemrograman, terutama dalam PHP dan kerangka kerja Laravel, serta pengalaman dalam manajemen basis data menggunakan MySQL dan PostgreSQL. Berpengalaman dalam mengembangkan sistem informasi dan memiliki latar belakang organisasi yang kuat, termasuk mengajar analisis data. Memiliki kemampuan komunikasi yang baik, kemampuan kepemimpinan, dan etos kerja yang kuat. Jujur, kreatif, dan selalu ingin belajar hal-hal baru.

## **PENGALAMAN**

CV. Natusi - Mojokerto, Jawa Timur

Oktober 2024 - Sekarang

#### Web Programmer | Developer

CV. Natusi Merupakan software house yang menyediakan jasa pembuatan website dan software di wilayah Kota Mojokerto.

- Merancang dan mengembangkan situs web yang ramah pengguna
- Bekerja sama dengan tim pengembangan web dan memberikan dukungan yang diperlukan.
- Menerapkan sistem kontrol versi untuk meningkatkan kualitas kode dan mengurangi bug

SD Negeri Lombang Dajah 1 Blega – Bangkalan, Jawa Timur

Desember 2022 - Januari 2023

### Web Programmer (Internship)

SD Negeri Lombang Dajah 1 Blega Adalah Salah Satu Sekolah Dasar Negeri Yang Berada Di Kabupaten Bangkalan, Jawa Timur, Indonesia. Sekolah ini beralamat di Jalan Raya Lombang - Blega - Bangkalan. Sekolah ini terakreditasi B+.

- Membuat sistem informasi sekolah menggunakan PHP dan kerangka kerja Laravel untuk mengelola data siswa, guru, dan ekstrakurikuler, memastikan backend yang kuat dan frontend yang dinamis.
- Mengintegrasikan visualisasi data dengan Tableau untuk meningkatkan wawasan tentang metrik kinerja sekolah, menyediakan analitik yang dapat ditindaklanjuti untuk administrasi sekolah.
- Mendukung instalasi, konfigurasi, dan pemeliharaan sistem perangkat keras dan perangkat lunak, memastikan pengoperasian yang andal.

## **PENDIDIKAN**

Universitas Trunojoyo Madura - Bangkalan, Jawa Timur

Agustus 2020 - Januari 2024

### S1 Teknik Informatika, 3.71/4.00

- Menggunakan bahasa pemrograman Python untuk analisis data, termasuk tugas akhir/skripsi tentang analisis sentimen pada ulasan jamu Madura, serta visualisasi data dengan Matplotlib, Seaborn, dan Plotly.
- Berpengalaman dalam pengembangan perangkat lunak, manajemen basis data dengan MySQL dan PostgreSQL, serta penggunaan PHP dan framework Laravel untuk pengembangan frontend dan backend.
- Menggunakan Tableau untuk visualisasi data dalam aplikasi berbasis web untuk memperlihatkan insights dari data yang relevan.
- Memahami dan menerapkan algoritma dan struktur data dasar (sorting, searching, linked lists, trees) menggunakan Python.
- Terlibat dalam desain UI/UX menggunakan Figma, serta pengembangan aplikasi berbasis web.
- Berkolaborasi dalam tim pengembangan web menggunakan GitHub untuk version control dan manajemen proyek.
- Terbiasa dengan penggunaan Git untuk kontrol versi dan mendokumentasikan proses pengembangan serta pemeliharaan sistem.

## KETERAMPILAN

- Hard Skills: Python, PHP, Laravel, HTML, CSS, JavaScript, jQuery, Bootstrap, MySQL, PostgreSQL, Git, GitHub, Figma, Tableau, Power BI, Microsoft Office (Word, Excel, PowerPoint).
- **Soft Skills**: Komunikasi yang efektif, Pemecahan masalah, Manajemen waktu, Kemampuan beradaptasi, Kerja sama tim, Kreativitas, Disiplin.

#### PENGALAMAN ORGANISASI

### Information Technology Center (ITC) - Universitas Trunojoyo Madura

November 2020 - Desember 2023

#### Anggota

Information Technology Center merupakan salah satu organisasi di kampus Universitas Trunojoyo Madura yang bergerak di bidang teknologi.

- Menyelenggarakan dan memfasilitasi pelatihan tentang analisis data dan penggunaan alat analisis seperti Power BI, Tableau, dan Excel.
- Memandu peserta dalam visualisasi dan analisis data yang efektif untuk aplikasi praktis.
- Berkontribusi pada proyek pengembangan TI, termasuk pemeliharaan sistem dan manajemen basis data.
- Memanfaatkan Git dan GitHub untuk kontrol versi dan pekerjaan kolaboratif pada proyek pengembangan web, memastikan integritas kode dan kolaborasi tim yang efektif.
- Mengadakan pelatihan tentang pengenalan desain UI/UX, menggunakan Figma untuk memandu peserta dalam membuat antarmuka yang intuitif dan ramah pengguna.

## **PROYEK**

- Proyek (2024 Tugas Akhir): Menggunakan Python untuk analisis sentimen pada jamu Madura dengan Algoritma Support Vector Machine dan Query Expansion Ranking.
- Proyek (2024): Membuat aplikasi apotek berbasis web menggunakan bahasa pemrograman PHP untuk mengelola inventaris, transaksi, dan distribusi obat secara efektif, meningkatkan efisiensi operasional apotek.
- Proyek (2023): Membuat sistem informasi berbasis web menggunakan bahasa pemrograman PHP dan Framework Laravel untuk memantau dan mengelola proses produksi jamu tradisional Madura serta meningkatkan efisiensi dan efektivitas dalam pengelolaan bahan baku, proses produksi, dan distribusi jamu Madura.
- Proyek (2022): Membuat sistem informasi berbasis web menggunakan bahasa pemrograman PHP dan Framework Laravel untuk manajemen perpustakaan dan meningkatkan efisiensi dalam mengelola koleksi buku, peminjaman, dan pengembalian buku di perpustakaan.
- Proyek Magang (2022): Membuat sistem informasi sekolah berbasis web menggunakan bahasa pemrograman PHP dan framework
- Proyek (2021): Membuat sistem informasi berbasis web menggunakan bahasa pemrograman PHP dan Framework Laravel untuk mempromosikan pariwisata di Madura dan meningkatkan akses informasi bagi wisatawan mengenai objek wisata, akomodasi, dan layanan pariwisata di Madura.
- Proyek (2021): Mendesain UI/UX untuk sistem informasi toko elektronik sebagai bagian dari mata kuliah Human-Computer Interaction (HCI) menggunakan Figma. Sistem ini mencakup fitur seperti daftar produk, keranjang belanja, profil pengguna, bagian tentang, dan fungsionalitas login untuk meningkatkan pengalaman pengguna dan aksesibilitas.
- Proyek (2020): Berkolaborasi dengan tim untuk membuat sistem informasi Kalkulator Berat Badan menggunakan HTML, CSS, dan JavaScript. Sistem ini mencakup fitur login di mana pengguna memasukkan nama dan usia, dan setelah login, mereka dapat menghitung berat badan ideal dengan memasukkan berat badan dan tinggi badan. Sistem ini juga menampilkan bagian profil tentang dan memberikan hasil berat badan ideal berdasarkan input pengguna. Proyek ini dipublikasikan menggunakan GitHub Pages.
- Proyek (2020): Membuat situs web statis untuk Sistem Informasi Pariwisata Madura menggunakan bahasa pemrograman PHP. Situs web ini menampilkan informasi tentang destinasi Madura, profil, detail kontak, dan dipublikasikan menggunakan GitHub Pages.

## **SERTIFIKASI**

- Sertifikat Partisipasi (2024): "Pengembangan Web untuk Pemula: Menjadi Pengembang Web Fullstack dari Ujung Depan hingga Ujung Belakang"
- Sertifikat Partisipasi (2024): Belajar Flutter: "Kunci untuk Menjadi Pengembang Perangkat Bergerak"
- Sertifikat Partisipasi (2024): Microsoft Excel: "Mengelola Ribuan Data Tanpa Microsoft Excel"
- Webinar yang Dihadiri (2022): "Tingkatkan Pengetahuan Anda Dengan Mengeksplorasi Kemampuan Bahasa Inggris Anda"